最高法院刑事判決　　　　　　　一○○年度台上字第九六二號
上訴人　蕭福安
　　　　　　　　
　　　　　　　
　　　　　　　
上列上訴人因違反毒品危害防制條例案件，不服台灣高等法院中
華民國九十九年十一月三十日第二審判決（九十九年度上訴第二
四二二號，起訴案號：台灣桃園地方法院檢察署九十八年度偵字
第一八七六六號），提起上訴，本院判決如下：
    主  文
上訴駁回。
    理  由
按刑事訴訟法第三百七十七條規定：上訴於第三審法院，非以判
決違背法令為理由，不得為之。是提起第三審上訴，應以原判決
違背法令為理由，係屬法定要件。如果上訴理由書狀並未依據卷
內訴訟資料，具體指摘原判決不適用何種法則或如何適用不當，
或所指摘原判決違法情事，顯與法律規定得為第三審上訴理由之
違法情形，不相適合時，均應認其上訴為違背法律上之程式，予
以駁回。本件原審經審理結果，認為上訴人蕭福安有原判決事實
欄所記載販賣第二級毒品甲基安非他命予劉瑋通之犯行，至為明
確，因而維持第一審關於上開部分之科刑判決（論上訴人以販賣
第二級毒品罪，處有期徒刑六年，及為相關從刑之宣告），駁回
上訴人在第二審之上訴。已詳敘其調查、取捨證據之結果及憑以
認定犯罪事實之心證理由。並就上訴人否認犯行之供詞及其所辯
各語認非可採，予以論述及指駁。從形式上觀察，原判決關於上
開論罪部分尚無足以影響判決結果之違背法令情形存在。上訴意
旨略稱：(1)證人劉瑋通於警詢及偵查中之證詞，並未經上訴人詰
問，復於第一審及原審均未到庭，致上訴人無從行使詰問權，難
認其所述為真實，且屬未經調查週全之證據，原審仍採為論罪依
據，有違證據法則。(2)上訴人與劉瑋通間之行動電話雙向通聯紀
錄，並無交易毒品之內容，基地台位置間有一段距離，不能據以
確信有該交易毒品之事實，劉瑋通之指證又無其他證據可為補強
，真實性可疑，原判決依其供述認定上訴人有本件販賣毒品之犯
行，有違經驗法則等語。惟查：採證認事、取捨證據及證據證明
力之判斷，乃事實審法院之職權，苟其採證認事之論斷無違證據
法則，即不容任意指為違法。原判決認定上訴人有本件販賣甲基
安非他命予劉瑋通之事實，係以上訴人雖否認有該犯行，然該事
實業據劉瑋通於警詢及偵查中指證明確，又有劉瑋通為警查獲時
扣案之甲基安非他命，及卷附上訴人與劉瑋通間行動電話通聯紀
錄（民國九十八年七月二日上午，上訴人與劉瑋通交易毒品前，
雙方通話之基地台位置分別在桃園縣桃園市○○路與桃園縣八德
市○○路○段之緊接順行道路）、台灣檢驗科技股份有限公司九
十八年七月二十日UL/ 2009/70251號濫用藥物檢驗報告（劉瑋通
為警查扣之藥物，經檢驗結果確為甲基安非他命）可稽，再衡諸
劉瑋通為上訴人之國中學長，二人認識多年，無何怨隙，經上訴
人供述在卷之情，劉瑋通應無甘冒偽證罪責，憑空構陷上訴人之
可能，是其證述向上訴人購買甲基安非他命，堪認與事實相符，
足以採信。經憑卷證論斷綦詳。其推理論斷衡諸經驗及論理等證
據法則皆無違背，即不容指為違法。又劉瑋通之指證，有上述其
他證據資料可佐，自非無補強證據；且劉瑋通經第一審傳、拘無
著，上訴人於原審因劉瑋通另案通緝中而捨棄傳喚，有原審法院
被告通緝紀錄表、審判筆錄在卷可稽，則劉瑋通所在不明，客觀
上無從使上訴人得以對之行使詰問權，其警詢之供述並經證明具
有可信之特別情況，且為證明上訴人犯罪事實存否所必要者，依
刑事訴訟法第一百五十九條之三第三款之規定為有證據能力，其
於偵查中之證詞，依卷內資料亦無顯有不可信之情況，原判決因
而併採為論斷事實之依據，於法自難謂違誤。經核上訴意旨，係
置原判決所為明白論斷於不顧，仍持已為原判決指駁之陳詞，專
憑己意再事爭辯，或任意指摘原判決違法，難認已符合首揭法定
之第三審上訴要件。本件上訴違背法律上之程式，應予駁回。
據上論結，應依刑事訴訟法第三百九十五條前段，判決如主文。
中    華    民    國  一○○  年    三    月    三    日
                      最高法院刑事第七庭
                          審判長法官  邵  燕  玲  
                                法官  李  伯  道  
                                法官  孫  增  同  
                                法官  李  嘉  興  
                                法官  吳      燦  
本件正本證明與原本無異
                                      書  記  官  
中    華    民    國  一○○  年    三    月    九    日
                                                     ｍ